【裁判字號】    90,訴,1182
【裁判日期】    901005
【裁判案由】    偽證
【裁判全文】
臺灣彰化地方法院刑事判決                          九十年度訴字第一一八二號
    公  訴  人  臺灣彰化地方法院檢察署檢察官
    被      告  乙○○
右列被告因偽證案件，經檢察官提起公訴（九十年度偵字第三三六八號），本院判決
如左：
    主      文
乙○○無罪。
    理      由
一、本件公訴意旨略以：被告乙○○明知其吸食第二級毒品安非他命之來源，並非向
    許芳益所購得，但前曾因細故與許芳益有糾葛，而懷恨在心，為使許芳益受刑事
    處分，竟於民國（下同）八十九年四月十四日台灣嘉義地方法院檢察署八十九年
    度偵字第一六四一號偵查許芳益販賣毒品案件時，以證人身分具結後，就案情有
    重要關係之事項偽稱：曾向許芳益買過第二級毒品安非他命三十幾次等語，致檢
    察官以上揭證詞為不利許芳益之認定，逕以提起公訴，因認被告涉有偽證罪嫌云
    云。
二、按犯罪事實應依證據認定之，無證據不得推定其犯罪事實，又不能證明被告犯罪
    者，應諭知無罪之判決，此於刑事訴訟法第一百五十四條及同法第三百零一條第
    一項分別定有明文。
三、公訴意旨認被告有前開罪嫌，係以被告於台灣嘉義地方法院八十九年度訴字第二
    ０四號案件中翻異證詞及證人許芳益為其論據，然訊據被告乙○○矢口否認有右
    揭犯行，辯稱：八十九年四月十四日檢察官訊問時所說的話才是真的，後來因於
    八十九年四月至六月間，伊在嘉義戒治所遇到許芳益，他和其他很多人要求我幫
    他解圍，我才答應要翻供的，所以我才在法院審理中說我沒有跟他買毒品等語；
    經查，被告於偵查中及本院審理時均坦承係於前台灣嘉義地方法院審理之案件中
    具結後作偽證等情，並稱係證人許芳益求伊解圍等語，經核被告之執行紀錄與許
    芳益之在監資料結果，被告確於八十九年四月二十八日入嘉義戒治所戒治，而許
    芳益則於八十九年三月八日入嘉義戒治所戒治，此有台灣嘉義地方法院檢察署刑
    案資料查註紀錄表及本院法務部在監在押資料表附卷可稽，足認被告所言非虛，
    而證人許芳益係另案之被告，與本件有刑事上之利害關係，其不承認犯罪，亦合
    常理，故其證詞實難採認為真，況縱然被告翻異前詞，仍無法免其於台灣嘉義地
方法院作偽證之刑責，對其並無益處，被告實無需故作虛詞，且其所辯與事證相
    符，應為真實，則被告既於八十九年四月十四日台灣嘉義地方法院檢察署八十九
    年度偵字第一六四一號偵查許芳益販賣毒品案件時，為實在之證述，其行為自未
    構成偽證罪；此外，本院復查無其他積極證據足資證明被告有何上開犯行，揆諸
    首開說明，被告犯罪不能證明，自應為無罪之諭知。
四、被告於本院審理時自承於台灣嘉義地方法院八十九年度訴字第二０四號案件中就
    重要事項具結後，為不實之證述，另涉有偽證犯行，宜由檢察官另行處理。
據上論斷，應依刑事訴訟法第三百零一條第一項，判決如主文。
本案經檢察官甲○○到庭執行職務。
中      華      民      國      九十    年      十      月      五      日
                                  臺灣彰化地方法院刑事第二庭
                                      法      官  謝  仁  棠
右正本證明與原本無異。
如不服本判決，應於判決送達後十日內向本院提出上訴狀( 須附繕本 )。
                                      法院書記官  于  淑  真
中      華      民      國      九十    年      十      月     十一     日


司法院資訊處製作；財團法人民間司法改革基金會備份。
